【裁判字號】    90,易,136
【裁判日期】    900305
【裁判案由】    竊盜
【裁判全文】
臺灣雲林地方法院刑事判決                            九十年度易字第一三六號
    公 訴 人  臺灣雲林地方法院檢察署檢察官
    被    告  甲○
    被    告  丙○○
右被告因竊盜案件，經檢察官聲請簡易判決處刑 (九十年度偵字第二四七號），經本
院虎尾簡易庭簽准依通常訴訟程序審理，本院判決如左：
    主  文
甲○、丙○○共同竊盜，各處有期徒刑肆月，如易科罰金，均以佰元折算壹日。
    事  實
一、甲○、丙○○共同基於意圖為自己不法所有之犯意聯絡，於民國（下同）九十年
    一月八日晚上十時十六分許，利用其二人投宿於雲林縣崙背鄉港尾村新鎮七五之
    一五一號比佛利汽車旅館一０八號房之機會，共同將置於上開一０八號房內乙○
    ○所有之電視機一台（價值約新台幣二萬元），搬至甲○所有之車號Ｑ六－六五
    ０六號小客車上而竊取之，得手後並載到雲林縣崙背鄉○○村○○街七四號處由
    丙○○將之據為己有。嗣經上開汽車旅館管理員廖淑惠發現失竊情形後報警循線
    查獲。
二、案經雲林縣警察局西螺分局報請臺灣雲林地方法院檢察署檢察官偵查起訴。
    理  由
一、右揭事實，業據被告甲○、丙○○於警訊及偵查中坦白承認，核與被害人乙○○
    於警訊或偵審中之指述及證人廖淑惠於警訊中證述失竊之情形，均相吻合，並有
    贓物認保管單一紙及照片四張在卷可資佐證。雖被告二人於審理中翻異前詞，辯
    稱：這件事是誤會，因為丙○○把電視弄壞要拿去修理，沒有告訴老闆才被誤為
    以要偷竊云云，惟查，於投宿期間如有損壞房內電視機之情形，只須告知上開旅
    館櫃檯即可，何以要自行費力搬運修理，且若要自行搬運修運更應通知旅館人員
    以免誤會，其不為此圖竟以小客車將該電視載走，如非偷竊如何令人置信，況上
    開電視是在被告丙○○家中尋得，亦與送修之情形不符，被告二人上開所辯，要
    屬事後卸責之詞，不足採信。本件事證已明，被告二人之犯行洵堪認定，應依法
    論科。
二、核被告二人所為係犯刑法第三百二十條第一項之罪。被告二人有犯意聯絡及行為
    分擔，為共同正犯。又被告二人是因投宿之原因而進入上開汽車旅館一０八號房
    等情，已經被害人陳述實在，顯非非法侵入上開房間，公訴人認應依刑法第三百
    二十一條第一項第一款論斷，尚有未洽，惟起訴事實相同，應依法變更起訴法條
    。爰審酌被告二人無犯罪紀錄，素行尚稱良好，惟於審理中否認犯罪，並竊得財
    物之價值等一切情狀，分別量處如主文所示之刑，均諭知易科罰金之折算標準。
    又按刑法第四十一條：「犯最重本刑為三年以下有期徒刑以下之刑之罪，而受六
    月以下有期徒刑或拘役之宣告，因身體、教育、職業或家庭關係，執行顯有困難
    者，得以一元以上三元以下折算一日，易科罰金」，已於九十年一月十日經總統
    公布修正為第四十一條第一項本文：「犯最重本刑為五年以下有期徒刑以下之刑
    之罪，而受六月以下有期徒刑或拘役之宣告，因身體、教育、職業或家庭關係或
    其他正當事由，執行顯有困難者，得以一元以上三元以下折算一日，易科罰金」
    ，於同年月十二日生效。本件被告犯罪日期在前述法律修正前，犯罪後法律已有
    變更，自應併適用新法即修正後之刑法第四十一條第一項本文規定諭知易科罰金
    之折算標準，併此敘明。
據上論斷，應依刑事訴訟法第二百九十九條第一項前段、第三百條，刑法第二條第一
項前段、第二十八條、第三百二十條第一項、修正後刑法第四十一條第一項本文，罰
金罰金鍰提高標準條例第一條前段、第二條，判決如主文
本案經檢察官徐維嶽到庭執行職務
中      華      民      國      九十      年      三      月      五    日
                                              臺灣雲林地方法院刑事第一庭
                                                  法  官  劉  為  丕
右正本證明與原本無異。
如不服本判決，應於判決送達後十日內向本院提出上訴狀( 應附繕本 )。
                                                  書記官  蕭  應  欽
中      華      民      國      九十      年      三      月      五    日
刑法第三百二十條第一項
意圖為自己或第三人不法之所有，而竊取他人之動產者，為竊盜罪，處五年以下有期
徒刑、拘役或五百元以下罰金。


司法院資訊處製作；財團法人民間司法改革基金會備份。
